【裁判字號】    97,上訴,4022
【裁判日期】    970908
【裁判案由】    毒品危害防制條例
【裁判全文】
臺灣高等法院刑事判決                97年度上訴字第4022號
上  訴  人
即  被  告  甲○○
上列上訴人因毒品危害防制條例案件，不服臺灣基隆地方法院97
年度訴字第761號中華民國97年7月30日第一審判決（起訴案號：
臺灣基隆地方法院檢察署97年度毒偵字第865號、第1051號），
提起上訴，本院判決如下：
    主  文
上訴駁回。
    理  由
一、按「上訴書狀應敘述具體理由」，民國96年7月4日修正公布
    之刑事訴訟法第361條第2項定有明文，此屬提起第二審上訴
    應具備之程式。又「第二審法院認為上訴書狀未敘述理由或
    上訴有第362 條前段之情形者，應以判決駁回之。」同法第
    367 條前段亦有明文。而所謂具體理由，必係依據卷內既有
    訴訟資料或提出新事證，指摘或表明第一審判決有何採證、
    認事、用法或量刑等足以影響判決本旨之不當或違法，而構
    成應予撤銷之具體事由，始克當之（例如：依憑證據法則具
    體指出所採證據何以不具證據能力，或依憑卷證資料，明確
    指出所為證據證明力之判斷如何違背經驗、論理法則），若
    僅泛言原判決認定事實錯誤、違背法令、量刑失之過重或輕
    縱，而未依上開意旨指出具體事由，或形式上雖已指出具體
    事由，然該事由縱使屬實，亦不足以認為原判決有何不當或
    違法者（例如：對不具有調查必要性之證據，法院未依聲請
    調查亦未說明理由，或援用證據不當，但除去該證據仍應為
    同一事實之認定），皆難謂係具體理由，俾與第二審上訴制
    度旨在請求第二審法院撤銷、變更第一審不當或違法之判決
    ，以實現個案救濟之立法目的相契合，並節制濫行上訴（最
     高法院97年度台上字第892號判決要旨參照）。
二、經查：本件原判決依上訴人即被告甲○○之自白及被告經警
    採集之尿液送驗結果呈甲基安非他命陽性反應、海洛因之嗎
    啡之陽性反應，有臺灣尖端先進生技醫藥股份有限公司97年
    3月18日、同年月28日濫用藥物檢驗報告各1件在卷可稽，並
    有第一級毒品海洛因（驗餘重量1.15公克）、第二級毒品安
    非他命（毛重2.0公克）、第二級毒品安非他命（滿重0.46
    公克）扣案可資佐證，認定被告確有施用第一級毒品、第二
    級毒品犯行，而分別判處有期徒刑7月、3月、7月、3月，應
    執行有期徒刑1年。被告雖不服原判決而依法提起上訴，惟
    其上訴意旨僅略稱：被告犯罪後坦承犯行，並於施用毒品之
    前遭警查獲，皆自動繳出毒品，雖曾有施用毒品之前科，但
    施用毒品犯行，乃戕害自己身心、健康，並未危及他人等一
    切情形，依刑法第59條規定，犯罪情狀可憫恕，認科以最低
    度刑仍嫌過重者，得酌量減輕其刑，請再審酌給予被告改過
    自新之機會等語。然原判決理由中，就量刑部分除審酌被告
    犯罪之動機、曾有施用毒品之前科仍不知戒除外，並考量其
    犯罪後坦承犯行，且所犯之施用毒品犯行乃戕害自己身心健
    康，並未危及他人，足見原審對被告施用毒品係屬自殘行為
    ，對於他人法益無直接侵害，及其犯後態度良好等情，已於
    量刑時所斟酌，被告猶以此事由，謂原判決量刑過重，請求
    依刑法第59條規定予以酌減從輕量刑云云為由提起上訴，非
    但空泛無據，且未指摘原判決關於認定事實、適用法律及量
    刑等項，有何具體違法或不當，顯係置原判決已經明白論斷
    審酌、說明之事項於不顧，自形式上觀察，核非足以動搖原
    判決之具體理由，依前揭說明，應認其上訴為不合法律上之
    程式，予以駁回，並不經言詞辯論為之。
據上論斷，應依刑事訴訟法第367條前段、第372條，判決如主文
。
中    華    民    國    97    年    9     月    8     日
                  刑事第二十二庭審判長法  官  何菁莪
                                      法  官  江振義
                                      法  官  李麗珠
以上正本證明與原本無異。
如不服本判決，應於收受送達後十日內向本院提出上訴書狀，其
未敘述上訴之理由者並得於提起上訴後十日內向本院補提理由書
（均須按他造當事人之人數附繕本）。
                                      書記官  陳禹任
中    華    民    國    97    年    9     月    9     日


司法院資訊處製作；財團法人民間司法改革基金會備份。
